臺灣臺南地方法院刑事判決　　　　　　　　94年度訴字第93號
公　訴　人　臺灣台南地方法院檢察署檢察官
被　　　告　丙○○　男　40歲.
指定辯護人　本院公設辯護人　甲○○
上列被告因違反毒品危害防制條例案件，經檢察官提起公訴（93
偵字第12158號），本院判決如下：
    主  文
丙○○連續販賣第一級毒品，累犯，處有期徒刑玖年，褫奪公權
伍年。
扣案第一級毒品海洛因拾包（淨重共計點零貳公克）均沒收銷
燬之。
扣案夾鍊袋壹佰壹拾個、削尖吸管貳支及行動電話壹支（含晶片
壹個）均沒收。
販毒所得新台幣壹萬元沒收。如全部或一部不能沒收時，以其財
產抵償之。
    事  實
一、丙○○前於民國（以下同）87年間，因違反毒品危害防制條
    例案件，經臺灣高等法院臺南分院判處有期徒刑8月確定，
    於92年11月27日縮刑期滿執行完畢。仍不知悔改，明知海洛
    因係毒品危害防制條例所規定之第一級毒品，不得持有、販
    賣，竟意圖營利，基於販賣第一級毒品海洛因之概括犯意，
    以其所有之0000000000號行動電話，作為販賣毒品之聯絡工
    具，先以新臺幣（下同）11,000元之代價，在臺南市○○路
    向綽號「老仔」之不詳姓名年籍男子販入5分重之海洛因後
    ，以其所有之削尖吸管分裝為每小包淨重0.302公克後，自
    93 年2月間某日起至同年11月24日止，在臺南市○○區○○
    街2段140巷口，以每包新臺幣（下同）1,000之價格，連續
    販賣第一級毒品海洛因予丁○○10次，販毒所得總計10,000
    元。嗣於93年11月24日下午15時20分許，在臺南市○○區○○街174巷191弄69之1號丙○○住處前，為警在丙○○身上
    查獲毒品海洛因1包，並同意警方搜索丙○○住處，再扣得
    毒品海洛因9包（連同自丙○○身上起出之1包，共10包，淨
    重共3.02公克）及丙○○所有供販毒所用之夾鍊袋110個、
    削尖吸管2支、行動電話1支暨與本案無關之注射針筒8支、
    現金11,000元。
二、案經臺南縣警察局善化分局報請臺灣臺南地方法院檢察署檢
    察官偵查起訴。
    理  由
壹、被告之辯解：
  一、本案是警察先查獲丁○○，再叫丁○○打電話給我，說有
      事情跟我講，叫我出去，警察才到我家查獲毒品。
  二、我並未販賣毒品給丁○○，我本來是要帶丁○○直接跟綽
      號「老仔」的人購買毒品，但「老仔」不要。丁○○就拜
      託我有空時去向「老仔」拿，然後再拿給丁○○。
  三、丁○○是警員乙○○脅迫他指認我販賣毒品，否則就要起
      訴丁○○協助販賣。
  四、扣案毒品是供我自己施用的，並非拿來販賣用的。分裝成
      十包是為避免施用過量。
  五、扣案夾鍊袋是我父親過世前吃中藥粉用的。
貳、認定犯罪事實所憑之證據及其認定之理由暨對於被告有利之
    證據不採納之理由：
  (一)證人丁○○於偵查中證稱：「我自93年3月起至93年11月24
    日止，都以我手機0000000000撥打丙○○手機0000000000聯
    絡購買海洛因，每次購買1,000元一小包，並約在臺南縣永
    康市南大超商附近交易，我總共向他買了10次」等語。
  (二)證人即查獲員警乙○○於偵查及本院一致證稱：「我於93年
    11月23日12時，在長和街140巷口，見丙○○與人交頭接耳
    ，依我職業判斷，我認為他們是在交易毒品，隔天我就請示
    所長，所長指示我再到該處附近巡邏，我有看到丙○○與十
    幾位不同人交易毒品，我就尾隨丙○○至其安昌街174巷191
    弄69之1號住處，之後我請所長鄭丁焄、楊峰佑派人支援我
    ，我們在丙○○家門口等到3時20分丙○○出現，我們就出
    示證件，他就配合從他口袋內取出海洛因一包，我們又問他
    機車內是否仍有毒品，丙○○就當場簽署同意搜索，我們就
    至他住處搜索，在他住處上衣口袋取出另九包海洛因及夾鍊
    袋，途中丁○○打電話給丙○○，由我們所長接聽，丁○○
    就跟所長說要購買一千元的海洛因，我所長就叫我快到長和
    街140巷口，我就看到丁○○邊騎機車邊打電話，我因前一
    天有看到她向丙○○買毒品，故一眼就認出她，並向她表明
    身份，經我詢問，她說電話是撥給0000000000，我就帶丁○○到丙○○住處指認，她就當場指認係向丙○○購買毒品」
    等語（偵查卷第87頁及本院審理筆錄參照）。
  (三)證人丁○○確以其手機0000000000撥打丙○○手機00000000
    00聯絡購買毒品海洛因。案發當日，丁○○分別於15時12分
    02秒、15分43秒及27分47秒撥打丙○○手機等情，亦有通聯
    紀錄附卷可憑（偵卷第18頁以下參照）。
  (四)警方於被告身上及住處查獲第一級毒品10包、夾鍊袋110個
    及被告手機1支，有搜索同意書暨搜索扣押筆錄在卷可稽。
    扣案毒品經送鑑定結果，確屬第一級毒品海洛因，有法務部
    調查局93年12月28日調科壹字第200005295號鑑定通知書影
    本一紙附卷可憑。綜上證據，足認證人丁○○證稱係向被告
    購買毒品海洛因乙節，除偵查中所供交易地點「永康市南大
    超商」外（應為臺南市○○區○○街2段140巷口），餘均與
    事實相符，自堪採信。被告辯稱丁○○是警員乙○○脅迫他
    指認被告販賣毒品云云，與事實不合，不足採信。
  (五)查警方係於93年11月24日下午3時20分開始進行搜索等情，
    有上開搜索同意書暨搜索扣押筆錄在卷可稽。參照上開通聯
    紀錄所示，證人丁○○於93年11月24日下午15時12分02秒、
    15分43秒兩度撥打丙○○手機，丙○○隨即攜帶毒品海洛因
    1包，為埋伏在丙○○住處門口之員警查獲，並起出毒品海
    洛因1包。另在搜索被告住處過程中，警方再於同日下午15
    時27分47秒接獲丁○○來電，證人乙○○持丙○○手機前往
    約定之長和街2段140巷口，果發現丁○○，經比對丁○○手
    機上所撥出之號碼，確為丙○○之手機號碼等情，亦據證人
    乙○○於本院證述綦詳。顯見被告丙○○於接獲丁○○來電
    購買毒品後，即攜帶丁○○所欲購買之毒品海洛因1包欲外
    出交貨，隨即為警方查獲。警方接獲丁○○來電後，再循線
    查獲丁○○無訛。被告辯稱警方係先查獲丁○○，再以陷害
    教唆方式查獲被告；扣案毒品並非供販賣，係自己施用云云
    ，顯與事實不合，委無足採。
  (六)證人丁○○於偵查中證稱：「我沒聽過綽號『老仔』者，丙○○也沒載我到安和路過，我都是將錢交給丙○○，丙○○
    再交海洛因給我」等語（偵查卷第39頁參照）。被告丙○○
    於警訊中供稱：「因丁○○與藥頭不熟悉，我帶丁○○去購
    買毒品海洛因，丁○○誤認我是藥頭」云云（警卷第6頁）
    。於偵查中亦供稱：「我都帶丁○○去向『老仔』買海洛因
    」云云（偵卷第11頁以下）。於本院聲押庭中亦供稱：「被
    警查獲時，丁○○打電話約我一起去藥頭那裡拿藥。因為他
    與藥頭不熟，我前後帶他去向藥頭拿過差不多十次」云云（
    本院93年度聲羈字第400號卷第6頁參照）。依被告上開三次
    供詞，均供稱係伊帶領丁○○去向綽號「老仔」之人購買毒
    品，丁○○誤認伊為藥頭云云。惟被告於本院審理時復翻異
    前詞，供稱：「我本來是要帶丁○○直接跟綽號『老仔』的
    人購買毒品，但『老仔』不要。丁○○就拜託我有空時去向
    『老仔』拿，然後再拿給丁○○，從未載丁○○去向『老仔
    』購買」云云，前後所供不一，且與證人丁○○上開證詞亦
    不相符，其上開辯詞顯係事後卸責之詞，不足採信。
  (七)另扣案之夾鍊袋為被告裝海洛因所用等情，亦據被告於本院
    審理時供承在卷可按。復據證人乙○○於本院證稱：「丙○○之毒品包裝與扣案之110個夾鍊袋是一模一樣的包裝」等
    語。扣案之夾鍊袋顯係被告用以分裝毒品海洛因無訛。被告
    辯稱扣案之夾鍊袋係其父親生前在世時裝中藥使用云云，亦
    無足採。
  (八)綜上證據，被告以每包毒品海洛因1,000元之代價，販賣第
    一級毒品海洛因予丁○○10次事證甚明。被告遭查獲時所扣
    得之10包毒品海洛因，共淨重3.02公克，有上開鑑定通知書
    可稽，可知丁○○每次向丙○○購買毒品海洛因之數量淨重
    應均為0.302公克。蓋價格既均為1,000元，則數量當屬一致
    ，始與常情相符。故可認定被告於向「老仔」購得數量較多
    之5分海洛因後，尚經分裝為每小包淨重0.302公克後，始販
    賣予丁○○。海洛因經政府懸為毒品查緝，屬物稀價昂得來
    不易之違禁品，被告復將購入海洛因分裝為數量甚少之包裝
    後出售，因而賺取價差，自具有營利之意圖。事證明確，被
    告犯行洵堪認定。
、被告所犯罪名及量刑審酌：
  一、按海洛因為毒品危害防制條例第2條第2項第1款所定之第
      一級毒品。被告丙○○販賣第一級毒品海洛因，所為係犯
      同條例第4條第1項之罪。其非法持有第一級毒品之低度行
      為，為販賣之高度行為所吸收，不另論罪。
  二、被告所為10次販賣行為，時間緊接，所犯罪名相同，顯係
      出於概括之犯意為之，為連續犯，爰依刑法第56條之規定
      以一罪論（本罪法定刑為死刑、無期徒刑，依法不得加重
      ）。
  三、被告丙○○有如事實欄所示之前科，有臺灣高等法院全國
      前案紀錄表及刑案資料查註紀錄表在卷可稽。其於有期徒
      刑執行完畢後五年以內，再犯本件有期徒刑以上之罪，為
      累犯（本罪法定刑為死刑、無期徒刑，依法不得加重）。
  四、查被告丙○○販賣第一級毒品海洛因之數量、金額均不多
      ，所得亦僅1萬元，即觸犯最輕本刑為無期徒刑之販賣第
      一級毒品罪，縱處以最低之無期徒刑，亦嫌過重，其犯罪
      情狀尚堪憫恕，爰依刑法第59條規定酌減其刑。
  五、爰審酌被告為圖一己私利，販賣海洛因，危害社會治安，
      且其有事實欄所載之前科，足見其素行不良，又犯後否認
      犯行，亦難認有悔改之意，復參酌被告販毒獲利有限，及
      扣案之毒品數量尚非鉅大等一切情狀，量處如主文所示之
      刑，並諭知褫奪公權5年。
  六、扣案第一級毒品海洛因10包（共計淨重3.02公克），應依
      毒品危害防制條例第18條第1項前段諭知沒收併銷燬。扣
      案夾鍊袋110個、削尖吸管2支及行動電話1支（含晶片1個
      ），均為被告所有供販毒所用之物，應依同條例第19條第
      1項規定宣告沒收。至被告販賣海洛因予丁○○10次，每
      次1,000元，共計販毒所得為10,000元，應依同條例第19
      條第1項規定諭知沒收，如全部或一部不能沒收時，以其
      財產抵償之。另扣案之注射針筒8支為被告施用毒品所用
      之物；另扣案之現金11,000元，亦無證據證明為被告因販
      毒所得之財物，爰不宣告沒收，附此敘明。
肆、適用之法條：刑事訴訟法第299條第1項前段，毒品危害防制
    條例第4條第1項、第18條第1項前段、第19條第1項，刑法第
    11條前段、第56條、第47條、第59條、第37條第1項，判決
    如主文。
本案經檢察官戊○○到庭執行職務
中　　華　　民　　國　　94　　年　　4　　月　　21　　日
　　　　　　　　　刑事第五庭    審判長法　官　林英志
                                      法  官  包梅真
                                      法  官  徐千惠
以上正本證明與原本無異。
如不服本判決，應於判決送達後10日內，向本院提出上訴狀。
　　　　　　　　　　　　　　      　　書記官　許悉愛
中　　華　　民　　國　　94　　年　　4　　月　　21　　日
附錄本案論罪科刑法條全文：
毒品危害防制條例第4條第1項
製造、運輸、販賣第一級毒品者，處死刑或無期徒刑；處無期徒
刑者，得併科新臺幣一千萬元以下罰金。
